Config:
  Spec: ../pipespec.xml
  Variant: smngram-dev

Tests:
  - "Nubeh tobdeh {kuobbâreh}£{case|kuobbârijd} ivneest."
  - "Kieldâ uážui njuolgâdusah}£{case|njuolgâdusâid} valmâšin."
  - "Mij nuurrâp {siämmáámuđusiih}£{case|siämmáámuđusijd} {sierah}£{case|sierâid} oovtâ sajan."
  - "Mij nuurrâp {siämmáámuđusiih}£{case|siämmáámuđusijd} {sierah}£{case|sierâid} oovtâ sajan."
  - "Omâsteijeeh vaaldij kárgám {pennuuh}£{case|pennuid} kiddâ."
  - "Vyebdi {taah}£{case|taid} {kyeleh}£{case|kuolijd}!"
  - "Mun liijká ostim uđđâ {kammuuh}£{case|kammuid}."
  - "Maht tun kuvviiččih {taah}£{táid} {tivreh}£{tiivrijd} moh taan kooveest láá?"
  - "Sämikielâst láá eromâš {muotâsaanijd}£{muotâsäänih}." 
  - "Sämikielâst láá eromâš muotâsäänih."
  
#$#  - "Puoh iä lah omâstâm tuše poccuuh. 
#$# R: Puohah iä lah omâstâm tuše poccuid.
#$# 
#$# 
#$# ### Eksistentiaalcelkkuuh: “Kostnii lii miinii.” šiljoost láá poccuuh.
#$# 
#$# Fi: Saamen kielessä on erityisiä lumisanoja. 
#$# Trans: In.the.Sámi language are special snow.words 
#$# 
#$# Fi: Tässä osassa ei ole koirien nimiä.
#$# Trans: In.this section not are dog names 
#$# F: Taan uásist ij lah pennui noomah. 
#$# R: Taan uásist iä lah pennui noomah.
#$# 
#$# 
#$# ### Hietteerááhtus (eksistentiaalcelkkui vyelijuávkku):
#$# 
#$# Fi: Lumelle on saamen kielessä paljon nimityksiä. # Par
#$# Trans: To.the.snow is in.Saami.language many names
#$# F: Muottui lii sämikielâst ennuv nomâttâsâid. 
#$# R: Muottui láá sämikielâst ennuv nomâttâsah.
#$# 
#$# Fi: Onko siihen tarkkaa synonyymia?
#$# Trans: Is.there to.that a.precise synonym?
#$# F: Lii-uv toos oovtâgin tärkkilis synonyymiad? 
#$# R: Lii-uv toos ohtâgin tärkkilis synonyym?
#$# 
#$# ### Amnâssääni eksistentiaalcelkkust:
#$# Fi: Maitoa ei enää ole.
#$# Trans: Milk not more is
#$# F: Mielhi ij innig lah. 
#$# R: Mielkki ij innig lah.
#$# 
#$# 
#$# ### Passiivcelkkuuh - Suomâkielâst tootaallâš objekt
#$# Fi: Vapunpäivän jälkeen vaatimet sidottiin.
#$# Trans Labor.day after  the.female.reindeer were.tied.
#$# F: Válburpeeivi maŋa áálduid čonnui.
#$# R: Válburpeeivi maŋa áálduh čannojii.
#$#  
#$# 
#$# ### Suomâkielâ partitiivrektio (objekt): käyttää jotain, kutsua jotakin joksikin
#$# 
#$# Fi: Saamenkielisiä paikannimiä ei juuri käytetä ensisijaisina niminä.
#$# 
#$# F: Suomâkielâlijd päikkinoomâid ij jur kevttuu vuosâsajasâš nommân. 
#$# R: Suomâkielâliih päikkinoomah iä jur kevttuu vuosâsajasâš nommân.
#$# R: Suomâkielâlijd päikkinoomâid iä jur keevti vuosâsajasâš nommân.
#$#  
#$# Fi: Koristelapasia käytetään hyvin vähän. 
#$# 
#$# F: Hervâvaacâid kiävttoo uáli uccáá.
#$# R: Hervâvaacah kiävttojeh uáli uccáá.
#$# R: Hervâvaacâid kevttih uáli uccáá.
#$# 
#$# 
#$# 
#$# ### Suomâkielâ partitiivrektio (objekt): käyttää jotain, kutsua jotakin joksikin
#$# Fi: Saamenkielisiä paikannimiä ei juuri käytetä ensisijaisina niminä.
#$# 
#$# F: Suomâkielâlijd päikkinoomâid ij jur kevttuu vuosâsajasâš nommân. 
#$# R: Suomâkielâliih päikkinoomah iä jur kevttuu vuosâsajasâš nommân.
#$# R: Suomâkielâlijd päikkinoomâid iä jur keevti vuosâsajasâš nommân.
#$#  
#$# Fi: Koristelapasia käytetään hyvin vähän. 
#$# 
#$# F: Hervâvaacâid kiävttoo uáli uccáá.
#$# R: Hervâvaacah kiävttojeh uáli uccáá.
#$# R: Hervâvaacâid kevttih uáli uccáá.
#$# 
#$# 
#$# 
#$# ### Sämikiel celkkuid finnee epimiärálâšvuođâ tobdo jo-uv lasseetmáin kvanttorpronomin mottoom (R2) teikâ kevttimáin aktiivveerbâ (R3): 
#$# 
#$# Fi: Kodasta löytyi myös vanhoja astioita.
#$# 
#$# F: Kuáđist kavnui meid puáris liitijd.
#$# R: Kuáđist kávnojii meid puáris liteh.
#$# R: Kuáđist kávnojii meid motomeh puáris liteh.
#$# R: Kuáđist kavnii meid puáris liitijd. 
#$# 
#$#  
#$# 
#$# 
#$# Fi: Sitä varten on tehty sääntöjä.
#$# 
#$# F: Ton várás lii rahtum njuolgâdusâid.
#$# R: Ton várás láá rahtum njuolgâdusah.
#$# R: Ton várás láá rahtum motomeh njuolgâdusah.
#$# R3: Ton várás láá ráhtám njuolgâdusâid. 
#$# 
#$# 
#$# 
#$# ### Čuávuváá celkkui epimiärálii tobdo finnee fokusistmáin objektuási ovdil predikaat já nube tááhust muttemáin fiiniitveerbâ toin naalijn, et tast šadda moodaalverbâ tego R2-celkkust lii porgum: 
#$# Fi: Millä tavoin tekstistä erotetaan lyhenteitä ja numeroita?
#$# 
#$# F: Moin naalijn teevstâst iäruttuvvojeh uánádâsâid já numerijd?
#$# R: Moin naalijn uánádâsah já numereh iäruttuvvojeh teevstâst?
#$# R: Moin naalijn uánádâsâid já numerijd puáhtá iäruttiđ teevstâst?
#$# 
#$# 
#$# 
#$#  
